最高法院刑事判決　　　　　　　　　　　　　　　八十六年度台上字第六一五一號
　　上訴人　台灣高等法院檢察署檢察官
　　被　告　甲○○
右上訴人因被告違反漁業法案件，不服台灣高等法院中華民國八十五年九月十八日第
二審判決（八十五年度上訴字第三六二三號，起訴案號：台灣新竹地方法院檢察署八
十五年度偵字第三七九九號），提起上訴，本院判決如左：
    主  文
原判決撤銷，發回台灣高等法院。
    理  由
本件原判決認定被告甲○○非為試驗研究之目的，亦未經主管機關許可，為飽其口腹
之慾，基於概括犯意，於民國八十五年四月十日十六時三十分，在苗栗縣獅潭鄉竹木
村十一份四汶水溪谷，使用以電瓶、變壓器、電桿、漁網各一個所組成之電漁工具，
以電氣方式採捕水產動物，於捕得溪哥魚一斤時【經警變價得款新台幣（下同）三十
元】，為警當場查獲，扣得漁具一組及該漁獲。又於八十五年四月三十日二時許，在
台中縣和平鄉○○○路二十五公里下方大甲溪中，使用以同樣方法組成之另一組電魚
工具，以電氣方式採捕水產動物，於同日四時三十分捕得溪蝦、溪魚（經警變價得款
四百元），為警當場查獲，扣得漁具一組及該漁獲。又與王松坪（另案審結），基於
共同犯意之聯絡，於八十五年六月十三日二十二時三十分，在台中縣和平鄉○○村○
○路○段中橫公路三八點五公里處，使用以變電器、電瓶、電棒、漁網各一個所組成
之電漁工具，以電氣方式採捕水產動物，於翌日二時十五分，捕得魚蝦、溪哥魚、石
斑魚共約十二台斤時（經警變價得款一千二百元），為警當場查獲，扣得漁具一組及
該漁獲等情。因而撤銷第一審不當之判決，改判論處被告共同連續違反採捕水產動物
，不得使用電氣之規定罪刑，固非無見。
惟查(一)原判決理由雖說明第一審判決有違誤，應予撤銷改判，乃主文竟未諭知第一審
判決撤銷，不無疏漏。(二)原判決事實既認定被告先後採捕之漁獲，已經警變賣得款共
一千六百三十元，乃主文竟不將該價款諭知沒收，而仍諭知漁獲沒收，殊有違誤。(三)
原判決理由雖說明扣案冰桶二個、簍子一個，係共犯王松坪所有，且為供犯罪所用之
物，宣告沒收，然事實欄並無該項認定，顯失其依據，難謂無理由矛盾之違法。(四)被
告八十五年四月三十日之犯行，亦未經檢察官起訴，何以得併審判，原判決未見說明
，尚屬理由不備。(五)原判決事實欄認定被告先後有三次電捕水產動物行為，乃理由竟
僅論被告先後二次行為為連續犯，有認定事實與理由矛盾之違法。(六)原判決既論處被
告共同連續違反採捕水產動物，不得使用電氣規定罪刑，乃據上論斷欄竟漏引刑法第
二十八條，又贅引漁業法第四十八條第一項第三款，於法亦屬有違。上訴意旨指摘原
判決不當，非無理由，應認有發回更審之原因。
據上論結，應依刑事訴訟法第三百九十七條、第四百零一條，判決如主文。
中      華      民      國    八十六    年      十      月     十六     日
                              最高法院刑事第九庭
                                  審判長法官  謝  家  鶴
                                        法官  羅  一  宇
                                        法官  吳  昭  瑩
                                        法官  花  滿  堂
                                        法官  陳  世  淙
      右正本證明與原本無異
                                              書  記  官
中      華      民      國    八十六    年      十      月    二十三    日
